---
title: "Monopoly als Markowkette"
output: html_document
---

```{r include = FALSE}
library(knitr)
library(markovchain)
library(markdown)
library(tidyverse)
```
Zunächst berechnen wir die Matrix der Übergangswahrscheinlichkeiten. Dazu berechnen wir die 
einzelnen Matrizen. Als erstes berechnen wir die Übergangswahrscheinlichkeiten der Matrix **A**,
also die Übergänge mit einem Würfelwurf (also kein Pasch).

```{r eval = TRUE, echo = FALSE}
states <- 1:40

transProb <- matrix(rep(NA, 1600), 40, 40)

for (i in states){
  for (j in states){
    if(i != 31 & j != 31){
      start <- i
      end <- j
      if (start > end ){
        end <- end + 40
      }
      diff <- end - start
      
      if (diff %in% c(3,4,10,11)){
        transProb[i,j] <- 2
      }
      else if (diff %in% c(5,6,8,9)){
        transProb[i,j] <- 4
      }
      
      else if (diff== 7){
        transProb[i,j] <- 6
      }
      else {
        transProb[i,j] <- 0
      }
      
    } else {
      transProb[i,j] <- 0
    }
    
  }
}
transProb <- transProb / 36
A <- transProb
```

Die Matrix **B** besteht aus den Übergängen von einem Zustand in einen einfach gestrichenen
Zusatnd (durch Wurf eines Paschs).

```{r echo = FALSE, eval = TRUE}
for (i in states){
  for (j in states){
    if (i != 31 & j != 31){
      a <- j
      if ( i > a){
        a <- a + 40 
      }
      diff <- a - i
      if (diff %in% c(2,4,6,8,10,12)){
        transProb[i,j] <- 1
      }
      else {
        transProb[i,j] <- 0
      }
    } else {
      transProb[i,j] <- 0
    }
  }
}
B <- transProb / 36
```

Transfer durch Ereignisfelder 

```{r echo = TRUE, eval = TRUE}
chanceSquares <- c(8,23,37)
A[,5] <- A[,5] + A[,8] * 1/16
A[,19] <- A[,19] + A[,23] * 1/16
A[,34] <- A[,34] + A[,37] * 1/16

chanceDest <- c(1,6,12,25,40)
A[,chanceDest] <- A[,chanceDest] + rowSums(A[,chanceSquares]) * 1/16


B[,5] <- B[,5] + B[,8] * 1/16
B[,19] <- B[,19] + B[,23] * 1/16
B[,34] <- B[,34] + B[,37] * 1/16

B[,chanceDest] <- B[,chanceDest] + rowSums(B[,chanceSquares]) * 1/16

A[,chanceSquares] <- A[,chanceSquares] * 9/16
B[,chanceSquares] <- B[,chanceSquares] * 9/16
```


Transfer durch Gemeinschaftsfelder

```{r echo = TRUE, eval = TRUE}
# Verkehrsfelder
A[,6] <- A[,6] + A[,3] * 1/16
A[,26] <- A[,26] + A[,18] * 1/16
A[,36] <- A[,36] + A[,34] * 1/16

communitySquares <- c(3,18,34)
A[,1:2] <- A[,1:2] + rowSums(A[,communitySquares]) * 1/16

# Verkehrsfelder
B[,6] <- B[,6] + B[,3] * 1/16
B[,26] <- B[,26] + B[,18] * 1/16
B[,36] <- B[,36] + B[,34] * 1/16

B[,1:2] <- B[,1:2] + rowSums(B[,communitySquares]) * 1/16


A[,communitySquares] <- A[,communitySquares] * 12/16
B[,communitySquares] <- B[,communitySquares] * 12/16

```

Berechnung der Gefängnismatrizen $J_{3}$ und $J_{4}$


```{r echo = FALSE, eval = TRUE}
unprimedJail <- matrix(rep(NA, 120),40,3) 
unprimedJail[,2] <- 0
unprimedJail[,3] <- 0
for (i in 1:40){
  diff <- 31 - i
  if (diff %in% c(2,12)){
    unprimedJail[i,1] <- 1/36
  }
  else if (diff %in% c(3,11)){
    unprimedJail[i,1] <- 2/36
  }
  else if (diff %in% c(4,10)){
    unprimedJail[i,1] <- 3/36
  }
  else if (diff %in% c(5,9)){
    unprimedJail[i,1] <- 4/36
  }
  else if (diff %in% c(6,8)){
    unprimedJail[i,1] <- 5/36
  }
  else if (diff == 7){
    unprimedJail[i,1] <- 6/36
  } else{
    unprimedJail[i,1] <- 0
  }
}

twoPrimedJail <- matrix(rep(0,120),40,3)
for (i in c(1:30,32:40)){
  twoPrimedJail[i,1] <- 1/6
  diff <- 31 - i
  if (diff %in% c(3,4,10,11)){
    twoPrimedJail[i,1] <- twoPrimedJail[i,1] + 2/36
  }
  else if (diff %in% c(5,6,8,9)){
    twoPrimedJail[i,1] <- twoPrimedJail[i,1] + 4/36
  }
  else if (diff == 7){
    twoPrimedJail[i,1] <-  twoPrimedJail[i,1] + 6/36
  }
}

twoPrimedJail[,1] <- twoPrimedJail[,1] + rowSums(A[,c(chanceSquares, communitySquares)])  * 1/16 


```

Wahrscheinlichkeiten durch eine Ereignis- bzw. Gemeinschaftskarte ins Gefägnis zu kommen.

```{r eval = TRUE, echo = TRUE}
unprimedJail[,1] <- unprimedJail[,1] + (rowSums(A[,c(communitySquares, chanceSquares)])+ rowSums(B[,c(communitySquares, chanceSquares)])) * 1/16
rowSums(A) + rowSums(twoPrimedJail)
```


Berechnungen der Matrizen $J_{1},~J_{2}$ und $J_{5}$

```{r eval = TRUE, echo = FALSE}
p <- 0
jailToUnprimed <- matrix(rep(0,120),3,40)
jailToUnprimed[1,] <- p * A[11,] + (1-p) * B[11,]
jailToUnprimed[2,] <- p * A[11,] + (1-p) * B[11,]
jailToUnprimed[3,] <- A[11,]

jailToPrimed <- matrix(rep(0,120),3,40)
jailToPrimed[1,] <- p * B[11,]
jailToPrimed[2,] <- p * B[11,]
jailToPrimed[3,] <- B[11,]

jailToJail <- matrix(rep(0,9),3,3)
jailToJail[1,2] <- (1-p) * 5 /6
jailToJail[2,3] <- (1-p) * 5 /6
## Entfernung des "Gehe ins Gefängnis"-Feld
A <- A[-31,-31]
B <- B[-31,-31]
unprimedJail <- unprimedJail[-31,]
twoPrimedJail <- twoPrimedJail[-31,]
jailToPrimed <- jailToPrimed[,-31]
jailToUnprimed <- jailToUnprimed[,-31]
```

Zusammensetzung der Blöcke der Übergangsmatrix.

```{r eval = TRUE, echo = TRUE}
I <- diag(rep(1,39))

topLeft <- (I + B + (B %*% B)) %*% A
topRight <- unprimedJail + (B %*% unprimedJail) + (B %*% B %*% twoPrimedJail)
botLeft <- jailToUnprimed + (jailToPrimed %*% (I + B) %*% A)
botRight <- jailToJail + (jailToPrimed %*% unprimedJail) + (jailToPrimed %*% B %*% twoPrimedJail)
```

Zusammensetzen der Übergangsmatrix und Berechnen der stationären Verteilung als Grenzwert der 
Übergänge.

```{r eval = TRUE, echo = TRUE}
P <- rbind(cbind(topLeft,topRight),cbind(botLeft,botRight))
for (i in 1:nrow(P)){
  P[i,] <- P[i,] / sum(P[i,])
}
limitP <- P
for (i in 1:30){
  limitP <- limitP %*% P
}
pi <- limitP[1,]
```

Berechnung der stationären Verteilung mit dem R Paket *markovchain*
```{r eval = TRUE, echo = FALSE}
states <- c("Los", "Konrad-Adenauer-Straße", "Gemeinschaftsfeld 1", "Heinrich-Schütz-Allee", "Einkommenssteuer",
            "ICE-Bahnhof Wilhelmshöhe", "Wilhelmshöher Allee", "Ereignisfeld 1", "Freiherr-vom-Stein Straße",
            "Goethestraße", "Gefängnisbesuch", "Friedrich-Ebert-Straße", "E-Werk", "August-Bebel-Platz",
            "Kölnische Straße", "Bahnhof Harleshausen", "Ständeplatz", "Gemeinschaftsfeld 2", "Fünffensterstraße",
            "Brüder-Grimm-Platz", "Frei Parken", "Frankfurter Straße", "Ereignisfeld 2", "Schöne Aussicht", "Steinweg",
            "Hafen", "Altmarkt", "Wolfsschlucht", "Wasserwerk", "Königsplatz", "Treppenstraße",
            "Friedrichsplatz", "Gemeinschaftsfeld 3", "Karlsplatz", "Hauptbahnhof", "Ereignisfeld 3",
            "Wilhelmsstraße", "Zusatzsteuer", "Obere Königsstraße", "Gefängnis 1", "Gefängnis 2", "Gefängnis 3")
```

Definieren eines *markovchain* Objekts.
```{r eval = TRUE, echo = TRUE}
monopMark <- new("markovchain", states = states, transitionMatrix = P, byrow = TRUE)
```

Berechnung der stationären Verteilung.

```{r eval = TRUE, echo = TRUE}
statProb <- steadyStates(monopMark)[1,]
```

```{r eval = TRUE, echo = FALSE}
kable(t(steadyStates(monopMark)))
```

Berechnungen der erwarteten Einnahmen/Verluste durch *Los*, Steuern, Gefägnis,...
```{r eval = TRUE, echo = FALSE}
throwGo <- (statProb[29] + 3 * statProb[30] + 10 * statProb[31] + 15 * statProb[32] + 21 * statProb[33] + 26 * statProb[34] + 30 * statProb[35] +
        33 * statProb[36] + 35 * statProb[37] + 36 * statProb[38] + 36 * statProb[39]) / 36

cardGo <- (2 * statProb[10] /9) + (statProb[23] / 3) + (statProb[36] * 4 / 9) + ((statProb[3] + statProb[18] + statProb[31]) / 12)


go <- 200 * (throwGo + cardGo)
names(go) <- "Einnahmen durch Los"
go
tax <- 100 * statProb[5] + 200 * statProb[38]
names(tax) <- "Verlust durch Steuern"
tax

prizeChance <- (50 - 150 -50 + 50 + 150 + 100 - 15)/16
expPrizeChance <- prizeChance * (statProb[8] + statProb[23] + statProb[36])

prizeComm <- (10 + 50 + 100 + 20 - 10 + 200 + 100 + 25 + 50 - 50 - 100)/16
expPrizeComm <- prizeComm * (statProb[3] + statProb[18] + statProb[33])

names(expPrizeChance) <- "Einnahmen durch Ereigniskarten"
names(expPrizeComm) <- "Einnahmen durch Gemeinschaftskarten"
expPrizeChance
expPrizeComm
jailFee <- 50 * (p * statProb[40] + p * statProb[41] + (5 * statProb[42]/6))
names(jailFee) <- "Verlust durch Kaution"
jailFee
rent <- c(2,4,25,6,6,8,10,28,10,12,25,14,14,16,18,18,20,25,22,22,28,24,26,26,28,25,35,50)
properties <- c(2,4,6,7,9,10,12,13,14,15,16,17,19,20,22,24,25,26,27,28,29,30,31,32,34,35,37,39)
hotelRent <- c(250,450,200,550,550,600,750,70,750,900,200,950,950,1000,1050,1050,1100,200,1150,
               1150, 70,1200,1275,1275,1400,200,1500,2000)

## Kaufpreis
price <- c(60,60,200,100,100,120,140,150,140,160,200,180,180,200,120,220,240,200,260,260,150,
           280,300,300,320,200,350,400)

hotelPrice <- price + c(250,250,800,250,250,250,500,300,500,500,800,500,500,500,600,600,600,
                        800,600,600,300,600,1000,1000,1000,800,1000,1000)


```

Erwartete Mieteinnahmen
```{r eval = TRUE, echo = TRUE}
expectedRent <- rent * statProb[properties]
# expectedRewards(markovchain = monopMark, n = 1000, rewards = rent)
expectedHotelRent <- hotelRent * statProb[properties]


renditeUnbebaut <- 100 * expectedRent / price 
renditeHotel <- 100 * expectedHotelRent / hotelPrice
```

```{r eval = TRUE, echo = FALSE}
kable(expectedRent, caption = "Erwartete Mieteinnahmen - unbebaute Grundstücke")
kable(expectedHotelRent, caption = "Erwartete Mieteinnahmen - Hotels")
kable(renditeUnbebaut, caption = "Rendite - unbebaute Grundstücke")
kable(renditeHotel, caption = "Rendite Hotels")
```

Simulation durch Zufallsübergänge
```{r eval = TRUE, echo = TRUE}
markovchainSequence(n = 1000, monopMark, t0 = "Los", include.t0 = TRUE)
absorbingStates(monopMark)
transientStates(monopMark)
communicatingClasses(monopMark)
period(monopMark)
```

Relative Häufigkeiten der einzelnen Felder
```{r eval = TRUE, echo = FALSE}
a <- table(markovchainSequence(n = 100000, monopMark, t0 = "Los", include.t0 = TRUE)) / 100000 
a <- a[rev(order(a))]
df <- data.frame(Feld = names(a), Wahrscheinlichkeit = a)[,-2]
kable(df, caption = "Simulation mit markovchainSequence")
```


